臺灣高等法院臺中分院刑事裁定　
111年度抗字第25號
抗  告  人  
即  受刑人  康禹晨



上列抗告人因聲請定其應執行刑案件，不服臺灣苗栗地方法院中
華民國110年11月15日裁定（110年度聲字第771號）提起抗告，
本院裁定如下：
    主  文
抗告駁回。
    理  由
一、本件原裁定略以：抗告人即受刑人甲○○(下稱受刑人)因詐欺
    罪，經臺灣臺南地方法院、臺灣雲林地方法院、臺灣新竹地
    方法院、臺灣高等法院及原審法院先後判處如附表所示之刑
    ，且均經確定在案。檢察官以原審法院為犯罪事實最後判決
    之法院，聲請就受刑人所犯如附表所示各罪定其應執行之刑
    ，經審核認聲請為正當，應予准許。並審酌受刑人所犯如附
    表所示各罪之犯罪態樣、時間間隔、侵犯法益，並考量各該
    罪合併後之不法內涵、罪責原則及合併刑罰所生之效果、自
    由裁量權之內部性界限等情及受刑人書面陳述之意見為整體
    評價，定其應執行之刑有期徒刑9年8月。
二、受刑人抗告意旨略以：受刑人經各法院判處罪刑確定，並經
    檢察官依其請求聲請定其應執行刑，就附表編號1至13所示
    之罪，依其犯罪時間、空間，乃至各行為所侵害之法益專屬
    性或同一性，設若以其時空之密接度，而予以割裂個別評價
    後累加，則與國家新近之寬厚恤刑政策顯然有別，實嫌太苛
    。如將各宣告刑累加上去，可能會產生行為人犯多數之輕罪
    ，而形成如同重罪犯終生監禁之法律效果，祈請惠予重為審
    查，再依接續犯以及集合犯之概念予以救濟、寬減，以啟自
    新等語。
三、按裁判確定前犯數罪者，併合處罰之；數罪併罰，分別宣告
    其罪之刑，其宣告多數有期徒刑者，於各刑中之最長期以上
    ，各刑合併之刑期以下，定其刑期，但不得逾30年；又數罪
    併罰，有二裁判以上者，依刑法第51條之規定，定其應執行
    之刑，刑法第50條第1項前段、第51條第5款、第53條規定甚
    明。又數罪併罰之定應執行之刑，係出於刑罰經濟與責罰相
    當之考量，並非予以犯罪行為人或受刑人不當之利益，為一
    種特別的量刑過程，相較於刑法第57條所定科刑時應審酌之
    事項係對一般犯罪行為之裁量，為定應執行刑之宣告，乃對
    犯罪行為人本身及所犯各罪之總檢視，除應考量行為人所犯
    數罪反應出之人格特性，並應權衡審酌行為人之責任與整體
    刑法目的及相關刑事政策，在量刑權之法律拘束性原則下，
    依刑法第51條第5款之規定，採限制加重原則，以宣告各刑
    中之最長期為下限，各刑合併之刑期為上限，但最長不得逾
    30年，資為量刑自由裁量權之外部界限，並應受法秩序理念
    規範之比例原則、平等原則、責罰相當原則、重複評價禁止
    原則等自由裁量權之內部抽象價值要求界限之支配，以使輕
    重得宜，罰當其責，俾符合法律授與裁量權之目的，以區別
    數罪併罰與單純數罪之不同，兼顧刑罰衡平原則。是個案之
    裁量判斷，除非有全然喪失權衡意義或其裁量行使顯然有違
    比例、平等諸原則之裁量權濫用情形，即不得任意指其為違
    法。
四、經查，本件受刑人所犯如附表所示之罪，經臺灣臺南地方法
    院、臺灣雲林地方法院、臺灣新竹地方法院、臺灣高等法院
    及原審法院先後判處如附表所示之刑，且均經確定在案，有
    各該判決書及臺灣高等法院被告前案紀錄表在卷可憑。受刑
    人所犯各罪之宣告刑均為不得易科罰金及不得易服社會勞動
    之罪（詳如附表所示），檢察官依刑法第51條第5款規定向
    法院聲請合併定其應執行之刑，即屬正當。依前揭說明，法
    院所定應執行之刑，應在受刑人所犯如附表所示各罪最長刑
    期即有期徒刑1年6月以上，不得逾越如附表所示各罪宣告刑
    之總和，並受如附表所示各應執行刑總和(有期徒刑14年10
    月)之拘束。原審法院就抗告人所犯如附表所示各罪，以其
    宣告刑為基礎，衡酌抗告人所犯各罪犯罪類型相同、對侵害
    法益之加重效應、其所犯各罪時間及空間之密接程度，而為
    整體評價後，定應執行刑為有期徒刑9年8月。自形式上觀察
    ，並未逾越法律內部及外部界限之適法自由裁量職權行使，
    而無任何違法或不當。且原裁定就如附表所示各罪所處之刑
    定應執行刑為有期徒刑9年8月，較之受刑人所受各宣告刑之
    總和，已獲致減少有期徒刑數十年之利益，亦較受刑人所受
    各應執行刑之總和，減少有期徒刑5年2月之利益，在符合法
    律授與裁量權目的之範圍內，給予受刑人適度之刑罰折扣，
    並未踰越自由裁量之內部性界限，是受刑人指稱原審裁定之
    刑度過重等語，難認有理。
五、綜上所述，原審所定之應執行刑，並未逾越量刑裁量之外部
    界限，亦未逾越量刑裁量之內部界限，其就自由裁量之行使
    ，符合比例原則、公平正義原則、法律秩序理念及法律規範
    目的，尚無瑕疵可指。受刑人徒以其個人主觀上對法院量刑
    之期盼，對原審適法裁量權之職權行使，指摘原裁定不當，
    其所為之抗告並無理由，應予駁回。
據上論結，應依刑事訴訟法第412條，裁定如主文。
中　　華　　民　　國　　111 　年　　1 　　月　　7 　　日
            刑事第四庭     審判長法　官   蔡  名  曜
                                 法　官   黃  玉  琪
                                 法　官   林  宜  民
以上正本證明與原本無異。
如不服本裁定，應於收受送達後5日內向本院提出再抗告書狀（
須附繕本）。因疫情而遲誤不變期間，得向法院聲請回復原狀。
                                 書記官   謝  安  青
　　　　　　　　　　　　　　　　 
中　　華　　民　　國　　111 　年　　1 　　月　　7 　　日

　　　　　　附表：受刑人甲○○定應執行案件一覽表
 編　　　　　號  1 2 3  罪　　　　　名  詐欺　 詐欺　　 詐欺　  宣　　告　　刑  有期徒刑1年3月4次 有期徒刑1年2月3次 有期徒刑1年1月4次   編號1～6業經臺灣高等法院107年度上訴字第2189號刑事判決定應執行有期徒刑二年十月    犯　罪　日　期  106年11月9日、 106年11月14日、 106年11月15日 106年11月14日、 106年11月15日 106年11月15日　　　　　　　　 偵查（自訴）機關年   度   案   號  桃園地檢106年度偵字第28349號 桃園地檢106年度偵字第28349號 桃園地檢106年度偵字第28349號 最　後　　事 實 審 法　　院 臺灣高院 臺灣高院 臺灣高院  案　　號 107年度上訴字第2189號 107年度上訴字第2189號 107年度上訴字第2189號  判決日期 107年10月25日 107年10月25日 107年10月25日 確　 定　　判　 決 法　　院 臺灣高院 臺灣高院 臺灣高院  案　　號 107年度上訴字第2189號 107年度上訴字第2189號 107年度上訴字第2189號  判決確定日期 107年11月19日 107年11月19日 107年11月19日 是否為得易科罰金、社勞案件  均否 均否 均否 備             註  桃園地檢108年度執字第558號 桃園地檢108年度執字第558號 桃園地檢108年度執字第558號   編號1～10業經臺灣高等法院臺南分院110年度抗字第242號刑事裁定定應執行有期徒刑六年六月 以苗栗地檢署110年執更助丁字第72號執行中（0000000-0000000） 羈押自106年11月15日至107年9月20日止計310日折抵刑期（桃園地檢108執558號）   
 編　　　　　號  4 5 6  罪　　　　　名  詐欺　 詐欺　　 詐欺　  宣　　告　　刑  有期徒刑1年4月2次 有期徒刑1年6月 有期徒刑8月   編號1～6業經臺灣高等法院107年度上訴字第2189號刑事判決定應執行有期徒刑二年十月    犯　罪　日　期  106年11月14日、 106年11月15日 106年11月6日至 106年11月12日 106年11月15日　　　　　　　　 偵查（自訴）機關年   度   案   號  桃園地檢106年度偵字第28349號 桃園地檢106年度偵字第28349號 桃園地檢106年度偵字第28349號 最　後　　事 實 審 法　　院 臺灣高院 臺灣高院 臺灣高院  案　　號 107年度上訴字第2189號 107年度上訴字第2189號 107年度上訴字第2189號  判決日期 107年10月25日 107年10月25日 107年10月25日 確　 定　　判　 決 法　　院 臺灣高院 臺灣高院 臺灣高院  案　　號 107年度上訴字第2189號 107年度上訴字第2189號 107年度上訴字第2189號  判決確定日期 107年11月19日 107年11月19日 107年11月19日 是否為得易科罰金、社勞案件  均否 均否 均否 備             註  桃園地檢108年度執字第558號 桃園地檢108年度執字第558號 桃園地檢108年度執字第558號   編號1～10業經臺灣高等法院臺南分院110年度抗字第242號刑事裁定定應執行有期徒刑六年六月 以苗栗地檢署110年執更助丁字第72號執行中（0000000-0000000） 羈押自106年11月15日至107年9月20日止計310日折抵刑期（桃園地檢108執558號）   
 編　　　　　號  7 8 9  罪　　　　　名  詐欺　 詐欺　　 詐欺　  宣　　告　　刑  有期徒刑1年2月 有期徒刑1年3月  有期徒刑1年2月21次 應執行有期徒刑三年   編號7～8業經臺南地院108年度金訴字第5號刑事判決定應執行有期徒刑ㄧ年六月    犯　罪　日　期  106年11月2日 106年11月2日 106年10月24日至 106年10月25日、 106年10月27日至 106年10月30日 偵查（自訴）機關年   度   案   號  臺南地檢107年度少連偵字第79號 臺南地檢107年度少連偵字第79號 雲林地檢107年度偵字第1162、1304號 最　後　　事 實 審 法　　院 臺南地院 臺南地院 雲林地院  案　　號 108年度金訴字第5號 108年度金訴字第5號 108年度訴字第833號  判決日期 108年3月7日 108年3月7日 109年2月6日 確　 定　　判　 決 法　　院 臺南地院 臺南地院 雲林地院  案　　號 108年度金訴字第5號 108年度金訴字第5號 108年度訴字第833號  判決確定日期 108年4月29日 108年4月29日 109年3月10日 是否為得易科罰金、社勞案件  均否 均否 均否 備             註  臺南地檢108年度執字第3325號 臺南地檢108年度執字第3325號 雲林地檢109年度執字第931號   編號1～10業經臺灣高等法院臺南分院110年度抗字第242號刑事裁定定應執行有期徒刑六年六月 以苗栗地檢署110年執更助丁字第72號執行中（0000000-0000000） 羈押自106年11月15日至107年9月20日止計310日折抵刑期（桃園地檢108執558號）   
 編　　　　　號  10 11 12  罪　　　　　名  詐欺　 詐欺　　 詐欺　  宣　　告　　刑  有期徒刑1年1月25次 應執行有期徒刑二年 有期徒刑1年2月42次 應執行有期徒刑四年二月  有期徒刑1年2月4次      編號12～13業經台灣苗栗地院109年度訴字第157號刑事判決定應執行有期徒刑四年二月  犯　罪　日　期  106年11月1日至 106年11月3日 106年10月13日至 106年10月19日、 106年10月25日 106年8月30日、 106年9月18日、 106年9月26日、 106年11月5日至 106年11月6日 偵查（自訴）機關年   度   案   號  臺南地檢108年度偵字第19142號 新竹地檢107年度偵字第3830號 苗栗地檢107年度偵字第6545號 最　後　　事 實 審 法　　院 臺南地院 新竹地院 苗栗地院  案　　號 109年度訴字第87號 109年度訴字第347號 109年度訴字第157號  判決日期 109年5月29日 110年5月14日 110年5月24日 確　 定　　判　 決 法　　院 臺南地院 新竹地院 苗栗地院  案　　號 109年度訴字第87號 109年度訴字第347號 109年度訴字第157號  判決確定日期 109年7月21日 110年7月6日 110年6月23日 是否為得易科罰金、社勞案件  均否 均否 均否 備             註  臺南地檢109年度執字第6388號 新竹地檢110年度執字第3146號 苗栗地檢110年度執字第1946號   編號1～10業經臺灣高等法院臺南分院110年度抗字第242號刑事裁定定應執行有期徒刑六年六月 以苗栗地檢署110年執更助丁字第72號執行中（0000000-0000000） 羈押自106年11月15日至107年9月20日止計310日折抵刑期（桃園地檢108執558號） 無押 以苗栗地檢署110年執助丁字第410號執行中（0000000-0000000） 無押 以苗栗地檢署110年執丁字第1946號執行中（0000000-0000000） 
 編　　　　　號  13 (以下空白)   罪　　　　　名  詐欺　    宣　　告　　刑  有期徒刑1年1月61 次     編號12～13業經苗栗地院109年度訴字第157號刑事判決定應執行有期徒刑四年二月    犯　罪　日　期  106年8月31日、 106年9月15日、 106年9月17日至 106年9月21日、 106年9月25日、 106年9月27日、 106年9月29日至 106年10月1日、 106年10月11日、 106年10月31日、 106年11月3日至 106年11月5日、 106年11月9日至 106年11月10日   偵查（自訴）機關年   度   案   號  苗栗地檢107年度偵字第6545號   最　後　　事 實 審 法　　院 苗栗地院    案　　號 109年度訴字第157號    判決日期 110年5月24日   確　 定　　判　 決 法　　院 苗栗地院    案　　號 109年度訴字第157號    判決確定日期 110年6月23日   是否為得易科罰金、社勞案件  均否   備             註  苗栗地檢110年度執字第1946號     無押 以苗栗地檢署110年執丁字第1946號執行中（0000000-0000000）